臺灣宜蘭地方法院刑事判決　　　　　　　100年度訴字第508號
公　訴　人　臺灣宜蘭地方法院檢察署檢察官
被　　　告　林憲安
指定辯護人　本院公設辯護人黃之中
上列被告因違反毒品危害防制條例案件，經檢察官提起公訴（10
0 年度毒偵字第796 號），被告自白犯罪，經本院裁定改進行簡
式審判程序，檢察官聲請改依協商程序而為判決，本院判決如下
：
    主      文
林憲安施用第一級毒品，處有期徒刑壹年貳月。
    事實及理由
一、林憲安前因施用毒品案件，經本院以87年度毒聲字第250 號
    裁定送觀察、勒戒，於民國87年9 月1 日入觀察、勒戒處所
    施以觀察、勒戒處分後，認有施用毒品之傾向，由本院以87
    年度毒聲字第314 號裁定令入強制戒治處所施以強制戒治，
    於87年10月1 日入強制戒治處所施以強制戒治，後經本院以
    88年度毒聲字第109 號裁定停止強制戒治並交付保護管束，
    於88年2 月13日停止強制戒治出所，並由台灣宜蘭地方法院
    檢察署檢察官以88年度戒毒偵字第6 號案件為不起訴處分確
    定；又因施用毒品案件，經本院以89年度易字第400 號判決
    判處有期徒刑8 月確定；再因施用毒品案件，經本院以90年
    度訴字第276 號判決判處有期徒刑8 月確定；另因轉讓毒品
    案件，經同法院以90年度訴字第409 號判決判處有期徒刑8
    月確定；嗣因施用毒品案件，先後經同法院以91年度易字第
    22號、91年度訴字第73號、91年度易字第53號判決判處有期
    徒刑6 月、8 月、8 月確定；另因轉讓毒品案件，經同法院
    以92年度訴字第270 號判決判處有期徒刑1 年2 月確定，上
    開有期徒刑8 月、8 月、8 月、6 月、8 月再經本院以92年
    度聲字第423 號裁定定應執行有期徒刑2 年10月確定，上開
    有期徒刑2 年10月、8 月、1 年2 月於92年2 月27日入監接
    續執行後，於95年9 月7 日假釋出監並付保護管束，惟又於
    保護管束期間，再犯施用毒品案件，除撤銷上開假釋應執行
    殘刑10月1 日外，其施用毒品案件又經本院以96年度訴字第
    115 號判決判處有期徒刑1 年、10月，定應執行有期徒刑1
    年8 月確定，另經本院以96年度訴字第342 號、96年度訴字
    第621 號判決判處有期徒刑8 月、8 月、6 月確定，上開有
    期徒刑8 月、8 月、6 月再經本院以97年度聲字第66號裁定
    定應執行有期徒刑1 年6 月確定，上開有期徒刑1 年8 月、
    1 年6 月、殘刑10月1 日於96年8 月22日入監接續執行後，
    於99年10月13日假釋出監並付保護管束，復於假釋期間因犯
    施用毒品案件，除經撤銷前開假釋應執行殘刑7 月29日外，
    另經本院以100 年度訴字第179 號判決判處有期徒刑1 年2
    月確定，復經本院以100 年度訴字第295 號判決判處有期徒
    刑9 月、7 月，定應執行有期徒刑1 年1 月確定，於100 年
    11月12日入監執行殘刑7 月29日、有期徒刑1 年2 月、1 年
    1 月，目前仍在執行中。詎仍不知悔改，明知海洛因、甲基
    安非他命為毒品危害防制條例第2 條第2 項第1 、2 款所規
    定之第一、二級毒品，不得施用、持有，復基於施用第一級
    毒品海洛因及第二級毒品甲基安非他命之犯意，於100 年8
    月30日晚間11、12時許，在宜蘭縣冬山鄉○○路○ 段203 巷
    1 號住處，以將毒品海洛因及甲基安非他命毒品置入玻璃球
    內燒烤吸食煙霧之方式，混合施用第一級毒品海洛因及第二
    級毒品甲基安非他命共1 次，嗣於100 年8 月31日下午5 時
    2 0 分許，為警在上開處所緝獲，旋經警採其尿液送驗，結
    果檢出鴉片類及安非他命類之陽性反應而查悉上情。
二、證據：
（一）被告林憲安於檢察事務官詢問及本院審理中之自白。
（二）宜蘭縣政府警察局刑警大隊毒品犯罪嫌疑人尿液採驗作業
      管制紀錄、慈濟大學濫用藥物檢驗中心檢驗總表各1 份。
三、本件經檢察官與被告於審判外達成協商之合意且被告已認罪
    ，其合意內容為：被告願受科刑範圍為有期徒刑1 年2 月之
    宣告。經查前述協商合意並無刑事訴訟法第455 條之4 第1
    項所列情形之一，檢察官聲請改依協商程序而為判決，本院
    爰不經言詞辯論，於協商合意範圍內為協商判決，合予敘明
    。
四、應適用之法條：刑事訴訟法第455 條之4 第2 項、第455 條
    之8 ，毒品危害防制條例第10條第1 項，刑法第11條前段、
    第55條。
五、協商判決除有刑事訴訟法第455 條之4 第1 項第1 款於本訊
    問程序終結前，被告撤銷協商合意或檢察官撤回協商聲請者
    ；第2 款被告協商之意思非出於自由意志者；第4 款被告所
    犯之罪非第455 條之2 第1 項所定得以協商判決者；第6 款
    被告有其他較重之裁判上一罪之犯罪事實者；第7 款法院認
    應諭知免刑或免訴、不受理者情形之一，及違反同條第2 項
    「法院應於協商合意範圍內為判決；法院為協商判決所科之
    刑，以宣告緩刑或2 年以下有期徒刑、拘役或罰金為限」之
    規定者外，不得上訴。
六、如有前述例外得上訴之情形，又不服本件判決，得自收受判
    決送達後10日內，向本院提出上訴書狀，上訴於第二審法院
    。
七、本案經檢察官陳錦雯到庭執行職務。
中    華    民    國  100     年    12    月    21    日
                  刑事第二庭  法  官  張淑華
以上正本證明與原本無異。
如不服本判決應於收受本判決後10日內向本院提出上訴書狀，並
應敘述具體理由。若未敘述理由者，應於上訴期間屆滿後20日內
向本院補提理由書狀(均須按他造當事人之人數附繕本)。
                              書記官  葉書毓
中    華    民    國  100     年    12    月    21    日
附錄本案論罪科刑法條
毒品危害防制條例第10條
施用第一級毒品者，處6月以上5年以下有期徒刑。
施用第二級毒品者，處3年以下有期徒刑。